【裁判字號】    89,易,469
【裁判日期】    890202
【裁判案由】    傷害
【裁判全文】
臺灣高雄地方法院刑事判決                          八十九年度易字第四六九號
    公  訴  人  臺灣高雄地方法院檢察署檢察官
    被      告  甲○○
右列被告因傷害案件，經檢察官提起公訴 (八十八年度偵字第二九四六九號)，本院
判決如左︰
    主  文
甲○○傷害人之身體，累犯，處拘役參拾日，如易科罰金，以佰元折算壹日。
    事  實
一、甲○○於民國八十三年間，曾因賭博案件，經法院判處有期徒刑七月確定，並於
    八十四年一月十九日執行完畢，仍不知警惕。復於八十八年十月十三日十六時許
    ，在高雄縣鳥松鄉○○路二十四號前，因乙○○與夫劉福成向其催討所欠之新台
    幣八千元，而與乙○○發生言語爭執，甲○○一時衝動，竟基於傷害之犯意，雙
    手握拳，出手毆打乙○○之臉部，致乙○○受有左眼瘀腫併瘀青五×四公分、右
    眼瘀腫併瘀青六×四公分之傷害。
二、案經被害人乙○○訴由高雄縣警察局仁武分局移送臺灣高雄地方法院檢察署檢察
    官偵查起訴。
    理  由
一、訊據被告甲○○矢口否認有何傷害犯行，辯稱：伊係遭告訴人出手毆打，告訴人
    自己跌倒受傷，伊未毆打告訴人云云。惟查右揭事實，業據告訴人乙○○在警訊
    時及偵審中指訴綦詳，告訴人受有前開傷害，並有診斷證明書一紙及照片一張在
    卷可稽。被告既稱告訴人係身體右側方倒地，頭部至多應僅右眼部一處受傷，且
    應係右側臉部併受傷，焉有僅眼部一處受傷？再告訴人所受之傷害為二眼瘀腫傷
    ，如係倒地受傷，何以鄰近突出之鼻部並未受傷？告訴人所受之該處傷害，核與
    其所指係遭被告雙手握拳擊打一節相符，自屬可信，被告空言諉卸之詞，無從採
    信，罪證明確，犯行洵堪認定。至告訴人左、右膝蓋所受之擦傷，並非被告所毆
    打造成者，已據告訴人在本院審理中陳明屬實，此部分自非被告傷害行為所引起
    之傷害，堪以認定，公訴人關於此部分之起訴事實尚有誤會，附此敘明。
二、核被告所為，係犯刑法第二百七十七條第一項之傷害罪。查被告於八十三年間，
    曾因賭博案件，經法院判處有期徒刑七月確定，並於八十四年一月十九日執行完
    畢之事實，有臺灣高雄地方法院檢察署刑案資料查註紀錄表可憑，茲於執行完畢
    後五年以內，再犯有期徒刑以上之本罪，係屬累犯，應依刑法第四十七條之規定
    加重其刑。審酌被告積欠他人金錢，於債權人催討時，本應和氣容忍，儘速清償
    債務，於雙方言語失當而起爭執時，竟出手傷害債權人，實屬不該，犯罪後又飾
    詞圖卸，態度不佳，本應重懲，姑念其經濟能力薄弱，年齡已近六十歲，告訴人
    受傷情形尚屬輕微等一切情狀，爰酌情量處如主文所示之刑，並諭知易科罰金之
    折算標準。
據上論斷，應依刑事訴訟法第二百九十九條第一項前段，刑法第二百七十七條第一項
、第四十七條、第四十一條、罰金罰鍰提高標準條例第一條前段、第二條，判決如主
文。
中      華      民      國    八十九      年      二      月      二    日
                                    臺灣高雄地方法院刑事庭
                                        法  官    林 水 城
右正本證明與原本無異。
如不服本判決，應於送達後十日內，向本院提出上訴狀。
                                        書記官    李 文 廣
中      華      民      國    八十九      年      二      月      二    日
附錄本判決論罪之法條全文
刑法第二百七十七條條第一項
  傷害人之身體或健康者，處三年以下有期徒刑、拘役或一千元以罰金。


司法院資訊處製作；財團法人民間司法改革基金會備份。
